【裁判字號】    97,抗,386
【裁判日期】    970512
【裁判案由】    本票裁定
【裁判全文】
臺灣臺北地方法院民事裁定               97年度抗字第386號
抗  告  人  乙○○
相  對  人  榮電股份有限公司
法定代理人  甲○○
上列當事人間因本票裁定准許強制執行事件，抗告人對於民國97
年2月14日本院97年度票字第5558號裁定提起抗告，本院裁定如
下：
    主  文
抗告駁回。
抗告程序費用新台幣壹仟元由抗告人負擔。
    理  由
一、按執票人向本票發票人行使追索權時，得聲請法院裁定後強
    制執行，票據法第123條定有明文。本票執票人，依票據法
    第123條規定，聲請法院裁定許可對發票人強制執行，性質
    上係屬非訟事件，此項聲請之裁定及抗告法院之裁定，僅依
    非訟事件程序以審查強制執行許可與否，並無確定實體上法
    律關係存否之效力，如發票人就票據債務之存否有爭執時，
    應由發票人另提起確認之訴，以資解決（最高法院57年台抗
    字第76號判例參照）。
二、本件相對人主張其執有抗告人於民國94年1月5日與訴外人專
    發工程有限公司（下稱專發公司）、莊博閔及樊榮企業有限
    公司（下稱樊榮公司）所共同簽發之本票1紙，金額新台幣
    （下同）4,601,258元，付款地在臺北市，利息按日息萬分
    之五計算，免除作成拒絕證書，到期日94年11月25日，詎於
    到期後經提示未獲付款，為此聲請原法院裁定准予強制執行
    等情，業據提出與所述相符之本票為證。
三、抗告意旨略以：系爭本票實際上係為專發公司向榮電股份有
    公司承攬國防大學工程履約保證之用，嗣因工程多生波折，
    致專發公司與樊榮公司財力深陷，最終解約收場，樊榮公司
    亦因此於97年3月申請解散。基此，抗告人僅係為公司履約
    作保。為此提起抗告，聲明原裁定應予廢棄云云。
四、經查，系爭本票從形式上觀之，要件並無不合，而抗告人上
    開所稱縱然屬實，亦屬實體上法律關係存否之爭執，揆諸首
    開判例意旨，尚非本件非訟程序所得加以審究。從而，抗告
    意旨指摘原裁定不當，求予廢棄，應無理由，應予駁回。
五、據上論結，本件抗告為無理由，爰依非訟事件法第21條第2
    項、第24條第1項、第46條、民事訴訟法第495條第之1第1項
    、第449條第1項、第78條裁定如主文。
中    華    民    國    97    年    5     月    12    日
              民事第五庭審判長法      官  薛中興
                              法      官  林麗真
                              法      官  陶亞琴
以上正本係照原本作成。
本裁定除以適用法規顯有錯誤為理由，並經本院許可外，不得再
抗告。如提起再抗告，應於收受後10日內委任律師為訴訟代理人
向本院提出再抗告狀。並繳納再抗告費新台幣1,000元。
中    華    民    國    97    年    5     月    12    日
                              法院書記官  蔡月女


司法院資訊處製作；財團法人民間司法改革基金會備份。
